【裁判字號】    95,秩抗,3
【裁判日期】    951228
【裁判案由】    違反社會秩序維護法
【裁判全文】
臺灣臺北地方法院普通庭裁定           95年度秩抗字第3號
抗  告  人
即被移送人  甲○○
上列抗告人即被移送人因違反社會秩序維護法案件，不服本院臺
北簡易庭於中華民國95年11月8日所為裁定（95年度北秩字第669
號，移送機關：臺北市政府警察局中正第一分局北市警中正一分
刑字第09533803900號），提起抗告，本院普通庭裁定如下：
    主  文
抗告駁回。
    理  由
一、按無正當理由，攜帶類似真槍之玩具槍，而有危害安全之虞
    者，處3日以下拘留或新臺幣（下同）1 萬8000元以下罰鍰，
    社會秩序維護法第65條第3 款定有明文。原審裁定認定抗告
    人即被移送人甲○○於民國95年10月30日8 時40分許，攜其
    子所有之外觀上類似真槍之玩具衝鋒槍，駕駛車牌號碼8K-2
    735 號自用小客車，沿台北市○○○路自南往北行駛，於行
    經重慶南路1段122號即總統府前之際，為向總統表達不滿，
    遂將之伸出車窗外，並指向總統府，俟經過總統府後，始將
    上開玩具衝鋒槍收進車內，而為當時執行巡邏勤務之員警當
    場發覺。通報勤務指揮中心後，為警於忠孝西路、館前路口
    攔截圍捕被移送人，並於其所駕駛之上述車輛中扣得上開玩
    具衝鋒槍1 支。有被移送人於警詢中之自白、台北市政府警
    察局中正第一分局介壽路派出所員警報告書1 份、扣案之玩
    具衝鋒槍1支可證，乃依據前開規定裁處抗告人罰鍰新臺幣1
    萬5000元。
二、抗告意旨略以: 抗告人所攜之玩具槍乃抗告人之子的，不僅
    無擊發傷人之功能，且早已於93年間損壞，無法安裝電池及
    發出聲響，再則因屬幼兒用安全玩具，故與真槍在尺寸、重
    量、外形、顏色上有極大之差異，理當不致有使大眾人民誤
    為真槍，造成恐懼危安全之虞。該玩具僅於車中或外出登山
    露營時，由抗告人之子作為戰爭模擬玩耍之用，並無意圖作
    為恐嚇危害大眾安全之目的，故更無危害社會秩序之虞。抗
    告人於95年10月30日8 時40分許，接送幼兒上學後，行經重
    慶南路順手持此兒童玩具指向總統府方向，向陳水扁表達人
    民的憤怒不滿，並未作四方掃射之動作，並未影響大眾安全
    ，危害社會秩序，爰具狀請求撤銷原裁定。
三、惟查: 抗告人於95年10月30日8 時40分許，攜扣案之玩具衝
    鋒槍，駕車行經總統府前，將該玩具衝鋒槍伸出車窗外之事
    實，業據抗告人於警詢時自白不諱，並據抗告人於抗告時，
    載明於抗告狀中。此外，並有台北市政府警察局中正第一分
    局介壽路派出所員警林俊華製作之報告書，及扣案之玩具衝
    鋒槍及照片1 張在卷可稽。而扣案之玩具衝鋒槍雖屬玩具，
    而無殺傷力，但其外觀上類似真槍，參以抗告人於行經總統
    府前，刻意將該玩具衝鋒槍伸出窗外並指向總統府，在客觀
    上自足認有危害安全之虞。至於抗告人雖執上詞置辯。然查
    ，扣案之玩具衝鋒槍，在外觀上確實類似於真槍，已有照片
    可證。至於抗告人當日所攜之該玩具槍實際上是否已損壞、
    重量、尺寸，以及抗告人平時作何用途，均非從外觀上得以
    判斷，是抗告人所持上開辯解，難資為其有利之認定理由。
    從而，原審依社會秩序維護法第65條第3 款規定，裁處抗告
    人1 萬5000元罰鍰，經核認事用法俱無不合，量處亦稱允適
    ，抗告人空言指摘原裁定不當，尚難認為有理由，應予駁回
    。
據上論斷，應依社會秩序維護法第58條、第92條，刑事訴訟法第
412條，裁定如主文。
中    華    民    國    95    年    12    月    28    日
                  刑事普通庭  審判長法  官  劉慧芬
                                    法  官  郭惠玲
                                    法  官  李桂英
本裁定不得抗告。
                                    書記官  黃鈴容
中    華    民    國    95    年    12    月    28    日


司法院資訊處製作；財團法人民間司法改革基金會備份。
